臺北高等行政法院裁定
111年度交上字第251號
上  訴  人  廖詠文                                      

被 上訴 人  新北市政府交通事件裁決處


代  表  人  李忠台              
上列當事人間交通裁決事件，上訴人對於中華民國111年6月8日
臺灣新北地方法院111年度交字第122號行政訴訟判決，提起上訴
，本院裁定如下：
    主  文
上訴駁回。
上訴審訴訟費用新臺幣柒佰伍拾元由上訴人負擔。
    理  由
一、按對於交通裁決事件之判決提起上訴，非以其違背法令為理
    由，不得為之，行政訴訟法第237條之9第2項準用第235條第
    2項規定甚明。是對於地方法院交通裁決事件之判決上訴，
    非主張該判決違背法令以為上訴理由即屬不應准許，自應認
    為不合法而駁回之。
二、緣上訴人於民國110年10月2日12時53分許，駕駛車牌號碼00
    0-0000號自用小客車而行經新北市永和區福和路(與福和路1
    83巷口)時，因有「駕車行經有燈光號誌管制之交岔路口闖
    紅燈」之違規事實，為民眾於110年10月7日檢具違規資料向
    警察機關檢舉，經新北市政府警察局永和分局檢視違規資料
    後認定違規屬實，於110年10月28日填製新北市警交大字第C
    R2595084號舉發違反道路交通管理事件通知單予以舉發。嗣
    被上訴人審認上訴人有上開違規事實，乃依道路交通管理處
    罰條例第53條第1項、第63條第1項（第3款）及違反道路交
    通管理事件統一裁罰基準表等規定，以111年2月7日新北裁
    催字第48-CR2595084號違反道路交通管理事件裁決書，裁處
    上訴人罰鍰新臺幣2,700元，並記違規點數3點。上訴人不服
    ，提起行政訴訟，經臺灣新北地方法院於111年6月8日以111
    年度交字第122號判決(下稱原判決)駁回其訴。上訴人仍不
    服，提起本件上訴，主張略以：上訴人係於10月2日被拍照
    ，但收到罰單為11月4日，已超過33日，於行為終了日起已
    逾7日，且當時是施工中的道路，前面車子臨時堵塞臨停，
    我看不到前方狀況，跟在計程車後面繼續前行，如果不立即
    通過會堵塞路口，怎能無視周遭情況，僅依舉發照片就斷定
    上訴人違規，且該巷口交通號誌常常有黃燈在閃爍，裝了號
    誌燈就應該依照號誌燈的方式型態去執行而不是私下去調整
    讓駕駛人誤入陷阱，會讓駕駛人誤會這路口是一直在閃黃燈
    ，又由檢舉照片看來檢舉人是於後方2尺攝影，所以認上訴
    人沒有超越停止線，其實是錯誤的，上訴人其實前半部已經
    超過停止線正準備要順利地通過這個小小的路口，前面右側
    貨車臨停卸貨，再前面違停轎車出來，再讓另一輛汽車車頭
    嚕進違停，擋住所有右方車道前方臨時停車，後車已超過停
    止線往前行，那上訴人就是會擋住路口停下嗎？義交會無動
    於衷嗎?他是有指揮我們過去等語。核其上訴意旨，並未具
    體說明原判決違背法令之理由。其所為上開爭執，無非係重
    述前已提出，且為原判決指駁不可採之主張，復執詞再為指
    摘，而非具體表明合於不適用法規、適用法規不當、或行政
    訴訟法第243條第2項所列各款之事實，難認對原判決之如何
    違背法令已有具體之指摘。依前開規定及說明，應認其上訴
    為不合法，應予駁回。　　
三、結論，本件上訴為不合法。依行政訴訟法第237條之8第1項
    、第237條之9第2項、第236條之2第3項、第249條第1項前段
    、第104條，民事訴訟法第95條、第78條，裁定如主文。
中　　華　　民　　國　　111 　年　　8 　　月　　19　　日
                    臺北高等行政法院第五庭
                              審判長法  官　蘇嫊娟 
                                    法  官　劉正偉 
                                    法  官　陳雪玉
上為正本係照原本作成。
不得抗告。
中　　華　　民　　國　　111 　年　　8 　　月　　19　　日
                                    書記官  王月伶